# 求助陈版主，关于合伙企业合并的问题

提问人：rachelweng_04 时间：2017-08-22 17:00:47
求助陈版主，有一个关于合伙企业并表的问题：A作为执行事务管理人及普通合伙人GP1，B作为普通合伙人GP2，C与D为有限合伙人；C为A的控股股东，D为B的关联方。管理日常合伙事务时，A需要征求B的书面同意，而做投资决策时，需要ABCD中的75%同意。请问，作为执行事务合伙人的A能对合伙企业并表吗？C作为A的控股股东，能进一步对A并表吗？

回答人：chenyiwei
请说明各合伙人的出资比例、合伙企业的收益分配和亏损分担机制、清算办法、设立目的（投资项目是否在成立时即已决定）、投资退出方式、投资决策委员会决策机制？